【裁判字號】    95,訴,486
【裁判日期】    950929
【裁判案由】    損害賠償
【裁判全文】
臺灣新竹地方法院民事判決               95年度訴字第486號
原      告  丙○○
            乙○○
被      告  甲○○
上列當事人間損害賠償事件，經原告提起附帶民事訴訟，由本院
刑事庭裁定移送，本院於民國95年9月15日辯論終結，判決如下
：
    主  文
被告應給付原告丙○○新臺幣壹拾萬元，及自民國九十四年十二
月二十四日起至清償日止，按年息百分之五計算之利息。
被告應給付原告乙○○新臺幣壹拾萬元，及自民國九十四年十二
月二十四日起至清償日止，按年息百分之五計算之利息。
原告其餘之訴駁回。
訴訟費用由被告負擔百分之二十，餘由原告負擔。
本判決第一、二項得假執行。
    事實及理由
壹、按訴狀送達後，原告不得將原訴變更或追加他訴，但擴張或
    減縮應受判決事項之聲明者，不在此限，民事訴訟法第255
    條第1項第3款定有明文。本件原告起訴時原請求被告應分別
    給付原告丙○○新臺幣（下同）590,000元、原告乙○○
    560,000元，及各自起訴狀繕本送達之翌日起至清償日止，
    按年息百分之5計算之利息。嗣於民國95年9月15日言詞辯論
    期日時，原告陳明不再請求前開給付中關於律師費用90,000
    元及60,000元，核係屬減縮應受判決事項之聲明，應予准許
    ，合先敘明。
貳、原告起訴主張：被告明知新竹縣竹東鎮鎮公所於83年11月8
    日重新規劃仁愛路臨時集中市場，其雖分配到39號攤位，然
    因市場攤販均未依照重新劃設之臨時攤位擺設，且因馬路整
    修，鎮公所要求各攤販照原攤位往路中心移置，而原告丙○○、乙○○夫妻之原攤位位置為重劃後之第39號攤位，因而
    沿習於第39號攤位處擺攤，雙方屢次發生爭執，被告竟意圖
    使原告丙○○、乙○○夫妻受刑事處分，乃於88年12月30日
    ，以言詞向臺灣新竹地方法院檢察署申告原告丙○○與乙○○基於傷害之犯意，連續於88年7月1日上午5、6時許及同年
    月8日上午11時許，在新竹縣竹東鎮中央市場內，由原告丙○○徒手毆打被告左眼，原告乙○○拿石頭敲被告胸部，致
    使被告受有左眼血腫、視力模糊、玻璃體破裂退化、右眼眶
    下血腫、雙側肘部擦傷血腫、前胸鈍挫傷合併血腫、腦震盪
    等傷害。原告因被告之誣告，以致名譽受損，為此爰依侵權
    行為之法律關係請求被告賠償等語。並聲明：
    (一)被告應給付原告丙○○500,000元，及自起訴狀繕本送達
      翌日起至清償日止，按年息百分之5計算之利息。
    (二)被告應給付原告乙○○500,000元，及自起訴狀繕本送達
      翌日起至清償日止，按年息百分之5計算之利息。
參、被告則以：本院94年度訴字第927號刑事判決中，所有證人
    之證詞皆與事實不相符合，被告不服，業已對此提起上訴。
    另關於本院92年度易字第245號傷害事件之相關刑事卷宗、
    臺灣新竹地方法院檢察署90年度偵續字第68號偵察卷之內容
    ，被告亦不服等語置辯，並聲明：原告之訴駁回。
肆、本院之判斷：
一、查原告主張被告明知原告丙○○、乙○○並未毆打其臉部、
    身體、四肢，且其並未受傷，其竟意圖使原告丙○○、乙○○夫妻受刑事處分，乃虛構事實，於88年12月30日，以言詞
    向臺灣新竹地方法院檢察署檢察官申告丙○○與乙○○基於
    傷害之犯意，連續於88年7月1日上午5、6時許及同年月8日
    上午11時許，在新竹縣竹東鎮中央市場內，由原告丙○○徒
    手毆打被告甲○○左眼，原告乙○○拿石頭敲被告甲○○胸
    部，致使被告甲○○受有左眼血腫、視力模糊、玻璃體破裂
    退化、右眼眶下血腫、雙側肘部擦傷血腫、前胸鈍挫傷合併
    血腫、腦震盪等傷害，此案業經臺灣新竹地方法院檢察署檢
    察官以90年度偵續字第68號分別對丙○○為不起訴處分確定
    ，另對乙○○提起公訴，經本院以92年度易字第245號判決
    乙○○無罪後，被告對該判決不服請求提起上訴，嗣經臺灣
    高等法院以92年度上易字第1660號上訴駁回確定，且被告因
    前開誣告行為，亦經本院94年度訴字第927號刑事判決認定
    觸犯誣告罪，判處有期徒刑五月，有前揭判決附卷可稽，並
    經本院調取原告丙○○、乙○○傷害之刑案卷（含臺灣新竹
    地方法院檢察署89年度他字第22號、89年度偵字第5358號、
    90 年度偵續字第68號、90年度偵續一字第8號、91年度偵續
    二字第2號偵查卷，本院91年度竹簡字第502號、92年度易字
    第245號、臺灣高等法院92年度上易字第1660號刑事卷），
    核閱屬實，惟被告則否認其有侵害原告之名譽，並以前詞置
    辯。從而，本件所應審究者，乃原告之名譽是否確因被告之
    上開行為而受有侵害？原告得請求被告負擔損害賠償之金額
    為何？
二、被告主張本院94年度訴字第927號刑事判決中，所有證人之
    證詞皆與事實不符云云，惟查：
(一)、本件被告甲○○就伊是否於88年7月1日、同年月8日，遭原
    告丙○○、乙○○二人毆打情事，於本院審理原告丙○○、
    乙○○傷害事件之刑事審理程序中，分別有如下前後不一且
    存有瑕疵之陳述：
１、被告甫向臺灣新竹地方法院檢察署提出告訴時指稱：乙○○
    與丙○○於88年7月1日在竹東中央市場內打我等語【見臺灣
    新竹地方法院檢察署89年度他字第22號（下稱第22號）偵查
    卷宗第2頁背面即88年12月30日訊問筆錄】，嗣又稱：在88
    年7月1日早上5、6點在竹東中央市場內，丙○○、乙○○打
    我，因為攤位的事，他們不肯我擺，沒有吵架，丙○○徒手
    握拳打我左眼，乙○○拿石頭敲我胸部、共打我4次即7月1
    日及7月8日（另外二次85年12月17日、86年6月3日及87年11
    月3日）等語（見第22號偵查卷宗第22頁背面以下即89年6月
    7日訊問筆錄）。再改稱：在88年7月1日在竹東中央市場內
    是丙○○打我眼睛，乙○○打我胸部等語【見臺灣新竹地方
    法院檢察署89年度偵字第5358號（下稱第5358號））偵查卷
    宗第5頁】、當天（指7月1日及7月8日）是乙○○拿石頭打
    我，丙○○不知拿何物打我等語【見臺灣新竹地方法院檢察
    署90年偵續字第68號（下稱第68號）偵查卷宗第12背面頁】
    ，是依被告甲○○於刑事偵查中之指訴，係直指原告乙○○
    與其夫丙○○在7月1日及7月8日均有毆打被告，且二次均係
    丙○○「徒手握拳」打被告眼睛（左眼），乙○○「拿石頭
    」打伊之胸部等情，應可肯認。
２、然被告甲○○於其所提傷害案件審理訊問時竟更陳稱：7月1
    日那天原告夫妻二人用照相機打伊臉部，乙○○拿黑色的照
    相機、丙○○拿銀色的照相機打伊臉部，乙○○又拿照相機
    打伊胸部、7月8日丙○○用拳頭打伊臉部，乙○○就用腳踢
    伊等語【見本院91年度竹簡字第502號（下稱第502號）刑事
    卷宗第20-21頁】，亦即7月1日原告丙○○「拿照相機」打
    被告甲○○的臉部，原告乙○○「拿照相機」打被告甲○○
    臉部及胸部；7月8日原告丙○○「用拳頭」打被告甲○○，
    原告乙○○「用腳踢」被告甲○○。
３、綜上，被告甲○○前後就原告乙○○及丙○○二人究係如何
    及拿何物品打伊？以及被打何部位等情節，存有前後不一、
    明顯迥異之指述。衡情，倘原告二人確有打被告甲○○，則
    被告甲○○對其究係如何被打及原告二人究係拿何物品打，
    應存有相當深刻的印象，再者，持照相機毆打他人，係一般
    少見特殊之情況，易使人產生深刻之印象，被告甲○○對此
    情景理應不致遺忘或混淆誤認，堪認被告甲○○就其所指受
    傷情節之指訴，已有疑義。況被告甲○○就其所指於88年7
    月8日遭原告二人毆擊一情，提出行政院國軍退除役官兵輔
    導委員會竹東榮民醫院甲種診斷證明書（見第22號偵查卷第
    6頁）及臺灣省立竹東醫院甲種診斷證明書【見本院92年度
    易字第245（下稱第245號）刑事卷宗第32頁】各乙紙附卷可
    考，惟按臺灣省立竹東醫院88年7月8日出具之診斷證明書所
    載，被告甲○○係於當日下午2時許，前往該院就診，距被
    告甲○○指稱遭毆打之時間，已相隔二個小時，且被告甲○○既自稱遭原告二人毆打，何以未有立即向警局報案，抑或
    向地檢署提出告訴之舉措，反而遲至88年12月30日始向臺灣
    新竹地方法院檢察署檢察官提出傷害告訴，是被告之行為，
    已堪質疑。
(二)、又查，被告甲○○對原告二人所提刑事傷害案中，被告甲○○所舉之人證、物證，亦分別有如下之瑕疵：
１、證人吳定興於該刑事案件之歷次偵審程序分別為如下迥異之
    證述：
  (1)於90年10月8日偵訊時證稱：（指88年）7月1日及7月8日在
    竹東中央市場攤位處，丙○○有用拳頭打甲○○的背，乙○○部分因太遠了，他沒有看清楚等語（見第68號偵查卷第12
    頁）。
  (2)嗣於91年8月26日偵訊時證稱：有一次而且只有一次是早上
    5點多的事（應係指七月一日），有看到丙○○夫婦打甲○○等語【見臺灣新竹地方法院檢察署91年度偵續二字第2號
    （下稱第2號）偵查卷宗第17頁】。
  (3)再於91年9月13日偵訊時證稱：（7月1日）上午5點多，確實
    有看到丙○○有拿一個黑黑的東西打甲○○，是打甲○○的
    臉，乙○○有沒有打我沒注意，不知道，當時也有很多人在
    那裡，有人去拉開他們後，人潮就散掉了，上次在庭上的警
    察（指張尚渝）有過來處理，並要甲○○上警車等語（見第
    2號偵查卷第30頁）。
  (4)又於本院91年度竹簡字第502號刑事傷害案件中證稱：有在
    （7月1日）早上5點的時候，在竹東中央市場她的店門口看
    到原告（指乙○○）打被告甲○○，我看到原告乙○○用拳
    頭打甲○○，只看過一次、看得很清楚、當時很早現場沒有
    什麼人、當時我只有看到原告乙○○一個人打被告甲○○、
    用拳頭打甲○○的臉、嘴巴打到流血、還有一個男的在場，
    只有他們三個人（含被告）、我沒有看到警察來處理等語（
    見第502號刑事卷宗第124頁以下）。
  (5)綜上，證人吳定興於前開偵審程序中，針對88年7月1日早上
    被告甲○○與原告二人間之糾紛所為之證述，前後互異，究
    係何人？以何方式？毆打被告甲○○等情，已呈現四種證言
    ，再就當時（7月1日）在場之人數（人很多、沒有什麼人只
    有他們三個人）、是否有警察前來處理等重要情節均存在齟
    齬扞格之處，誠難謂證人吳定興於刑事事件中所為證述與事
    實相合，自難遽以為不利於原告之認定。
２、證人劉銘基於該刑事案件之歷次偵審程序中，亦為下列前後
    不一之證述：
  (1)先於偵訊時證稱：（7月1日）並沒有看到乙○○、丙○○打
    甲○○等語（見第5358號偵查卷第9頁）。
  (2)又於90年10月8日偵訊時證稱：（應係88年）7月1日及7月8
    日在竹東中央市場攤位處，有看見丙○○拿石頭打甲○○，
    乙○○沒有打甲○○，只有丙○○打甲○○，並稱前次之證
    稱係因丙○○有向他稱如果敢來作證，就要找他麻煩，嗣於
    被告甲○○在回答後始改稱（於檢察官未隔離訊問下，於問
    完被告，原告等如何打被告【被告稱：乙○○拿石頭打我，
    丙○○不知拿何物打我】後）：有一女子用石頭打甲○○等
    語（見第68號偵查卷第12頁及背面）。
  (3)再於91年3月19日偵訊時證稱：丙○○確實有打甲○○，鍾
    某有恐嚇他，所以第一次偵訊時（指第5358號偵查卷第9頁
    部分，即前開(1)部分）不敢講乙○○有用石頭打彭女等語【
    見臺灣新竹地方法院檢察署90年度偵續一字第8號（下稱第8
    號）偵查卷第18頁】。
  (4)復於91年9月4日偵訊時證稱：有一次在中午時間（應係指7
    月8日），看到乙○○拿照相機打甲○○，甲○○的嘴巴流
    血，後來警察有來將甲○○帶走，而之前說有看到丙○○、
    乙○○拿石頭打甲○○，是因為甲○○拿照片給他看，叫他
    這樣說「（問：你今天說的也是甲○○叫你講的？）是，他
    有說，但我也有看到他們二人在打架，乙○○用照相機打甲○○」等語（見第2號偵查卷宗第21頁及背面）。
  (5)是以，證人劉銘基於偵查中前後之證詞，已存有不一致之處
    ，再經本院91年度竹簡字第502號刑事傷害案中傳訊證人劉
    銘基與被告甲○○對質，經法官訊問及辯護人詰問結果，證
    人劉銘基結證稱：我沒有看到他們（指甲○○和乙○○、丙○○）打架、也沒有看到甲○○身上有傷、也沒有看過甲○○被打、「（問：【提示偵卷5358號、偵續68號卷】你在90
    年1月15日在地檢署有說在85年（應係88年之誤）早上6點多
    有看到甲○○跌倒在地上，沒有看到丙○○、乙○○去打她
    ，在90年10月8日檢察官訊問時問你原告和她先生有恐嚇你
    說「敢來作證，就要找你麻煩」？並說丙○○有打甲○○？
    ）是在外面，乙○○她老公說「你敢來作證，我要找你麻煩
    」，甲○○拿相片給我看，叫我這樣講說丙○○拿石頭打她
    。」、我沒有看到乙○○打甲○○，也不知道她有沒有打甲○○、「（問：檢察官問你說有沒有一個女子打甲○○，你
    說有，她是用石頭打甲○○？）我有這麼說，是甲○○她叫
    我這樣講的」、「（問：你說沒有看到他們在打架，為何你
    知道他們在打架？）甲○○叫我這樣講的」等語屬實（見本
    院第502號刑事卷宗第57頁以下），可知證人劉銘基於本院
    前開傷害案中，已明確證述其並未見原告二人有毆打被告甲○○之情，且亦證稱在檢察官偵查中之證稱係被告甲○○拿
    照片給證人劉銘基看過後，指導誘引證人為不實之證述，證
    人劉銘基於歷次偵審程序時證稱於88年7月1日、同年月8日
    被告甲○○與原告二人間衝突經過之各節，既非其所親自見
    聞，實難據證人劉銘基於該傷害案件偵查中之證述作為原告
    二人不利之認定。
３、證人即處理被告甲○○與原告二人於88年7月1日上午5、6時
    許紛爭之員警張尚渝、劉約翰二人於刑事案件之證述，亦無
    法證明被告甲○○之指訴為真實：
  (1)證人張尚渝於被告甲○○對原告二人所提傷害案之偵查中已
    證稱：在88年7月1日上午5、6點左右，當時我與同事劉約翰
    在巡邏，接到派出所通報，說有打架糾紛，我們就趕往現場
    ，現場是在竹東鎮○○路312號華光照相館前，也就是中央
    市場內，甲○○與丙○○夫婦都在，但沒有在打架，我問他
    們發生何事，丙○○夫婦說甲○○來鬧佔用攤位的事，甲○○說丙○○夫婦推倒她，我問甲○○傷在何處，我不記得她
    如何回答、不記得甲○○有無受傷等語（見第2號偵查卷第
    19頁背面及第20頁）；另於本院91年度竹簡字第502號刑事
    傷害案件訊問時亦結證稱：當時我們在線上巡邏，接獲通報
    ，我們就把車子放在市場外面，我和劉約翰二人走路到市場
    裡面看爭執的情形，到了現場，我們看到甲○○在地上坐著
    ，拿著照相機在那邊吵鬧，當時丙○○夫婦也在現場。甲○○說丙○○他們佔用她的攤位，她要要回來、她在現場有說
    被乙○○夫婦推倒、在現場沒有看到甲○○臉上、身體、衣
    服、手上的相機有受傷、毀壞的情形，我們也有問她是否受
    傷，是否需要送醫，她說沒有受傷，不需送醫，她說她要爭
    的就是攤位的問題、「（問：你們到現場有問現場其他人有
    無發生打架情形嗎？）我們有問過，他們說沒有人打架，只
    是在爭吵」、「（問：你為何會問她是否要送醫院？）因為
    她人是坐在地上，她又聲稱是被丙○○夫婦推倒在地，所以
    才問她，她說不用，她沒有傷」等語明確（見本院第502號
    刑事卷宗第98頁以下）），是證人前後所供尚屬一致即有看
    到被告坐在地上但沒有受傷，被告亦陳稱其未受傷之情。
  (2)證人劉約翰於本院91年度竹簡字第502號刑事傷害案件訊問
    時亦證稱：在88年7月1日清晨5、6點有到竹東中央市場處理
    他們的糾紛，我們到了現場，他們是為了攤位的問題在那邊
    等我們處理，我們到現場時並沒有看到有打架或是爭吵的情
    形、「（問：現場處理的情形如何？）因為攤位問題，所以
    我們請他們到鎮公所去調解，我們到現場是為了避免他們爭
    吵，所以請一方和我們一起離開現場，以免發生糾紛，所以
    是由甲○○和我們一起離開」、「（問：你到現場時看到甲○○有無受傷的情形？）沒有看到明顯的受傷，如果有受傷
    的話，我們會帶她到醫院處理」、「（問：她有說她有被乙○○和丙○○打的事嗎？）時間太久了，因為她一下和張尚
    渝講，一下跟我講，主要都是講攤販的問題，我就不太理她
    ，也沒有聽到有打架的問題」、當時並沒有看到甲○○的臉
    上有受傷等語（見本院第502號刑事卷第95頁以下）。
  (3)證人張尚渝、劉約翰經本院刑事庭隔離訊問結果，所為證述
    互核相符，且有88年7月1日員警工作紀錄表乙份附卷可考（
    見第2號偵查卷第27頁），倘被告甲○○當時確受有如診斷
    證明書上（88年7月1日，見第22號偵查卷宗第5頁）所載「
    左眼血腫、視力模糊、玻璃球體破裂退化、右眼眶下血腫、
    雙側肘部擦傷血腫、前胸鈍挫傷合併血腫、腦震盪等傷害」
    ，則被告當時傷勢已甚為嚴重，從外觀上當可看出受傷情形
    ，且執行公務勤務之證人張尚渝、劉約翰自無隱瞞該情、偏
    袒一方之理，是其二人證稱並未看到被告甲○○有受傷之情
    ，應可採信，則被告於當時在場時是否確受有前開傷害之情
    ，實有疑問？從而，被告甲○○以前開診斷證明書誆指係原
    告二人毆打伊所造成云云，應屬虛妄，難謂可採。
(三)、綜上所述，被告甲○○指訴原告丙○○、乙○○有共同傷害
    各節，其前後所述既存有前後迥異之瑕疵，尚不可盡信。且
    經本院刑事庭傳訊證人吳定興與劉銘基之證述，不僅出現有
    前後不一致且出入甚大之證言，亦與被告甲○○之指訴不相
    符合，其中證人劉銘基復於偵查及本院91年度竹簡字第502
    號刑事案件中證稱：其所證稱見聞各節，係受被告甲○○指
    示所致等語，已堪認被告甲○○有捏造事證之情事，證人吳
    定興、劉銘基二人之證述自難採信，另證人張尚渝及劉約翰
    均證稱並未看見被告甲○○有受傷情形，又據證人即在竹東
    中央市場擺設攤位之劉麗完、賴榮光、葉秀興於91年4月11
    日偵訊時均證稱：於88年7月1日、同年月8日均未見及原告
    二人毆打被告甲○○之情事等語（見第8號偵查卷第81-82頁
    ），是被告甲○○事後所提出88年7月1日、同年月8日之診
    斷證明書上所載之受傷情形，自非原告丙○○、乙○○所造
    成，被告甲○○竟虛構事實，於88年12月30日向臺灣新竹地
    方法院檢察署檢察官對原告丙○○、乙○○提出傷害告訴，
    此案經臺灣新竹地方法院檢察署檢察官以90年度偵續字第68
    號分別對原告丙○○為不起訴處分確定，另對原告乙○○提
    起公訴，經本院以92年度易字第245號判決原告乙○○無罪
    後，被告甲○○對該判決提起上訴，嗣經臺灣高等法院以92
    年度上易字第1660號上訴駁回因而確定，有刑事案件申告單
    乙紙（見第22號偵查卷第1頁）、臺灣新竹地方法院檢察署
    檢察官90年度偵續字第68號不起訴處分書（見第68號偵查卷
    第43-44頁）、本院92年度易字第245號刑事判決（見本院92
    年度易字第245號刑事卷宗第36-41頁）、臺灣高等法院92年
    度上易字第1660號刑事判決（臺灣高等法院92年度上易字第
    1660號刑事卷宗第62-69頁）在卷可稽，被告甲○○欲使原
    告丙○○、乙○○受刑事處分之意圖，至為明顯，則被告前
    開所辯，顯係卸責之詞，不足採信。從而，原告主張其名譽
    因被告上開誣告之侵權行為受損，堪可採信。
三、按因故意或過失，不法侵害他人之權利者，負損害賠償責任
    。不法侵害他人之名譽者，被害人雖非財產上之損害，亦得
    請求賠償相當之金額，民法第184條第1項前段、第195條第1
    項前段分別定有明文。查被告意圖使原告丙○○、乙○○受
    刑事處分之誣告行為，已如前述，而原告二人亦因被告之誣
    告，致其名譽權受損，且其因受刑事追訴，蒙冤不白，不僅
    因往返應訊而奔波，且心懸該案，恐受不白之冤，可謂身心
    俱疲，實為難堪，是其於該段期間內所受之痛苦，當屬非輕
    從而，原告基於侵權行為之法律關係，請求被告賠償其所受
    精神上之非財產上損害，洵屬有據，應予准許。
四、又按不法侵害他人之人格權，被害人受有非財產上損害，請
    求加害人賠償相當金額之慰撫金時，法院對於慰撫金之量定
    ，應斟酌實際加害情形、所造成之影響、被害人痛苦之程度
    、兩造之身分地位經濟情形及其他各種狀況，以核定相當之
    數額，最高法院47年台上字第1221號、51年台上字第223號
    判例可資參照。本院審酌原告丙○○國小畢業、原告乙○○
    高中肄業，兩人共同擺攤為生，每月收入約2、3萬元，而原
    告丙○○94年度所得94,630元、財產總額200,000元，原告
    乙○○94年度所得86,661元、財產總額1,677,270元，被告
    則係國中畢業、擺攤為生，每月收入不到6千元，94年度所
    得4,433元，名下無其他財產（除兩造分別陳明外，並有卷
    附之稅務電子閘門財產所得調件明細表3份在卷可憑），暨
    衡量兩造之身分、地位、經濟狀況、侵權行為情節之輕重等
    一切情狀，認原告二人分別請求非財產上損害賠償500,000
    元，顯屬過高，應分別核減至100,000元方屬公允，逾此數
    額之請求，為無理由。
五、綜上所述，原告二人本於侵權行為之損害賠償請求權，請求
    被告分別賠償原告二人100,000元，及自起訴狀繕本送達翌
    日即94年12月24日起至清償日止，按年息百分之5計算之利
    息，為有理由，應予准許，逾此範圍之請求，尚乏依據，應
    予駁回。
六、本判決第一、二項所命給付之金額或價額未逾500,000元之
    判決，應依民事訴訟法第389條第1項第5款之規定依職權宣
    告假執行。
七、本件事證已臻明確，兩造其餘主張及舉證，經審酌與判決結
    果尚不生影響，均不另論述，併予敘明。
八、據上論結，本件原告之訴為一部有理由，一部無理由，應依
    民事訴訟法第79條、第85條第1項、第389條第1項第5款，判
    決如主文。
中    華    民    國    95    年    9     月    29    日
                  民事第二庭    法  官  彭淑苑
以上正本係照原本作成。
如對本判決上訴，須於判決送達後20日內向本院提出上訴狀。
中    華    民    國    95    年    9     月    29    日
                                書記官  張永榮


司法院資訊處製作；財團法人民間司法改革基金會備份。
